【裁判字號】    92,毒抗,327
【裁判日期】    921030
【裁判案由】    毒品危害防制條例
【裁判全文】
臺灣高等法院刑事裁定                            九十二年度毒抗字第三二七號
    抗  告  人
    即  被  告  甲○○
右抗告人因毒品危害防制條例案件，不服臺灣板橋地方法院九十二年度毒聲字第一七
九九號，民國九十二年六月六日第一審裁定（聲請案號：九十二年度聲戒字第五九五
號，偵查案號﹕九十二年度毒偵字第七一一號），提起抗告，本院裁定如左：
    主  文
抗告駁回。
    理  由
一、抗告意旨略以﹕抗告人自認勒戒（二）後的三年都未再施用麻藥之類之毒品。且
    抗告人獲案後，警員各對同時獲案之三人採尿二瓶，合計六瓶，先將採得尿水混
    放一起，再叫每人去認自己之尿水並按指印及上封條，抗告人之尿水很有可能因
    此而被人拿錯。又抗告人係單親媽媽，需獨立撫養子女，若被戒治將喪失正常工
    作且影響孩子之成長。再者，扣案毒品非抗告人所有，抗告人不知有毒品存在，
    亦不知毒品之來源。
二、查抗告人雖否認有施用第二級毒品安非他命之事實。然抗告人於九十二年二月十
    三日十四時二十分許，在臺北縣政府警察局永和分局經警訊問後所採尿液送臺灣
    檢驗科技股份有限公司檢驗結果，發現確有安非他命之陽性反應，有該公司九十
    二年三月二十七日濫用藥物尿液檢驗報告一紙附卷可稽。而甲基安非他命經口服
    投與後約百分之七十於二十四小時內自尿中排出，約百分之九十於九十六小時內
    自尿中排出，由於甲基安非他命成分之檢出與其投與方式、投與量、個人體質、
    採尿時間與檢測儀器之精密度等諸多因素有關，因此僅憑尿液中呈安非他命陽性
    反應，並無法確實推算吸食時間距採集時間之長短，惟依上述資料推斷，最長可
    能不會超過四日，亦有行政院衛生署藥物食品檢驗局八十一年二月八日（八一）
    藥檢一字第○○一一五六號函文可參。抗告人為警查獲後所採尿液經送驗結果，
    既有安非他命之陽性反應，顯見其於上開被採尿前之九十六小時內之某時確有施
    用安非他命之事實。此外復有扣案之第二級毒品安非他命二包、施用毒品之器具
    吸食器一組扣案。
三、抗告人雖以前述理由，認送驗尿水非其所有。然經本院再對抗告人採尿，並與警
    方對抗告人所採之尿水，併送法務部調查局檢驗結果，二瓶尿液之粒線體ＤＮＡ
    ＨＶ２序列均相符，二瓶尿液極有可能（機率為百分之九九點八六以）來自同一
    人或同一母系遺傳之人，此有法務部調查局九十二年十月二十一日調科壹字第09
    262614030 號檢驗通知書可按。抗告人所辯尿水可能誤拿，尿水非其所有云云，
    顯不可採。警方於抗告人獲案後對抗告人所採集之尿水有安非他命之陽性反應，
    抗告人於獲案前約四日內曾施用安非他命之事證明確。其次，抗告人前因施用第
    二級毒品安非他命，先後二次經法院裁定應入勒戒處所觀察、勒戒，均認無繼續
    施用毒品之傾向，由本院及臺灣臺北地方法院檢察署檢察官各於八十七年七月二
    十九日、八十九年五月二十五日分別以八十七年度上訴字第一八一九號判決免刑
    及八十九年度毒偵字第二八○號為不起訴處分確定在案，有抗告人之前案紀錄表
    及不起訴處分書可按。原審法院依檢察官之聲請，認抗告人三犯毒品危害防制條
    例第十條第二項之施用第二級毒品罪，爰依同條例第二十條第三項但書規定，裁
    定令抗告人入戒治處所施以強制戒治。本院認於法並無不合。抗告人抗告指摘原
    審裁定不當，為無理由，應予駁回。其餘扣案物是否為抗告人所有及抗告人有家
    庭因素不宜接受戒治等情，均不能作為解免強制戒治之事由，附此敘明。
據上論斷，應依刑事訴訟法第四百十二條，裁定如主文。
中      華      民      國    九十二    年      十      月     三十     日
                              臺灣高等法院刑事第七庭
                                  審判長法  官  吳  啟  民
                                        法  官  蘇  隆  惠
                                        法  官  林  瑞  斌
右正本證明與原本無異。
不得再抗告。
                                        書記官  丁  淑  蘭
中      華      民      國    九十二    年      十      月     三十     日


司法院資訊處製作；財團法人民間司法改革基金會備份。
